臺灣新竹地方法院民事裁定　九十二年度財管字第一八號
　　聲　請　人　乙○○
右聲請人聲請選任失蹤人甲○○財產管理人事件，本院裁定如左：
    主      文
聲請駁回。
聲請費用由聲請人負擔。
    理      由
一、本件聲請意旨略以：緣聲請人係甲○○之父，甲○○原與聲請人同住於新竹縣湖
    口鄉○○路○段一七六號。惟甲○○於數年前即不知去向，至今生死未卜，音信
    全渺，聲請人業於民國八十九年十一月三日向警方申辦查尋人口事宜，未受死亡
    宣告，為此爰依民法第十條、非訟事件法第四十九條第二項規定，聲請選任聲請
    人為失蹤人甲○○之財產管理人等語。
二、查聲請人為甲○○之父，聲請人業於八十九年十一月三日向警方申辦查尋人口事
    宜一節，有聲請人提出之戶籍謄本、受理查尋人口案件登記表在卷可稽，再甲○
    ○智「沒有精神病，智商沒有問題。不知道為何失蹤，當天我弟弟是去上班就沒
    回來，他沒有混幫派，他本來是在我妹婿的工廠工作，他有無欠人家錢我不知道
    ，我沒有看過他賭六合彩。他失蹤的時候都沒有任何現象。但甲○○失蹤前一天
    還與父親整修房子，失蹤當天有颱風來襲，是八十九年十一月一日，當時颱風很
    大，房子屋頂都被掀調。當時甲○○有去工廠上班，還有上班、下班刷卡紀錄，
    下班紀錄為晚上八點，甲○○並將刷卡之卡片從工廠門縫丟入房內。」等情，則
    據甲○○之姐涂秋霞到庭證述在卷。是聲請人前開主張，自堪信為真實。
三、惟按，失蹤人失蹤後，未受死亡宣告前，其財產之管理，依非訟事件法之規定，
    民法第十條定有明文。又「失蹤人未置財產管理人者，其財產管理人依左列順序
    定之：一、配偶。二、父母。三、與失蹤人同居之祖父母。四、家長。」、「不
    能依前項規定定財產管理人時，法院依利害關係人之聲請，得就其財產之管理，
    以裁定命為必要之處分，或為選任財產管理人。」非訟事件法第四十九條第一項
    、第二項亦有明文規定。而按甲○○未婚，有聲請人提出之戶籍謄本在卷可憑。
    聲請人既為失蹤人甲○○之父親，有揭說明，聲請人本即為失蹤人甲○○法定之
    財產管理人，而本件又查無應由本院依非訟事件法第五十條規定應行改定失蹤人
    甲○○財產管理人之情事，故本件失蹤人甲○○自仍應以聲請人為其法定財產管
    理人，始與前揭法條規定意旨相符。是以聲請人聲請法院再事指定聲請人為失蹤
    人甲○○之財產管理人，自無必要，應予駁回。
四、依非訟事件法第八條第一項，裁定如主文。
中　　　華　　　民　　　國　　九十三　　年　　　二　　　月　　 十八　　 日
                                  臺灣新竹地方法院家事法庭
                                        法　　　官　許翠玲
右為正本係照原本作成。
~B法院書記官　陳宏城
中　　　華　　　民　　　國　　九十三　　年　　　二　　　月　　 十九　　 日
